Sébastien Besson

06 11 25 29 40 sebbes06@hotmail.fr www.linkedin.com/in/s-besson/ Travaillant pour un Tour Opérateur pendant 18 ans, j'ai mis en ligne des séjours et des circuits qui ont permis à des milliers de personnes de voyager. Aujourd'hui je souhaite participer à la création et au développement de ces sites.

COMPETENCES ET SAVOIR-FAIRE

Web & MultiMedia (6 projets):

- Intégration d'une maquette en site web
- Création d'un réseau social
- Création d'un site e-commerce
- Création d'une API sécurisée
- Dynamisation de page web
- Optimisation d'un site

Gestion d'un logiciel (DATA system) en mode back office/front office :

- Calcul des prix de ventes packagés
- Veille concurrentielle
- Mise en place des stocks terrestres
- Montage de la production
- Remontée des données achats (fournisseurs, taux de marge)
- Mise en ligne de la production
- Mise en place et gestion des flux XFT (Orchestra, IGA, Speedmedia, Promovacances)

LOGICIELS PRATIQUÉS

HTML, CSS, SASS, JAVASCRIPT, REACT, NODE, EXPRESS, BOOTSTRAP, MONGODB, MYSQL, GIT, GITHUB, EXCEL, WORD, POWERPOINT, PHOTOSHOP

SAVOIR ÊTRE

Autonome, curieux, constant, esprit de synthèse

EXPÉRIENCE PROFESSIONNELLE

Service Data Entry

Plein Vent Voyages (2008 à 2018)

Calcul des prix de ventes individuels et groupes (50 produits par saison environ)

Gestion du Back Office et du Front Office

Gestion des plates formes multi-TO et des flux XFT

Veille concurrentielle

Mise en ligne de la production sur tous les différents supports (50 produits par saison)

Mise en place des stocks terrestres de la production (plus de 100 000 sièges par saison)

Assistant Chef de Réservation

Plein Vent Voyages

(2002-2007 - équipe de 6 personnes)

Gestion des gestes commerciaux

Gestion du serveur Voyatel (via Datasystem)

Gestion des ventes des clients OTA et mise en place des tableaux récapitulatifs des états de disponibilité de la production (alerte stop sale)

Agent de Réservation

Plein Vent Voyages (2000-2001)

Télé-vendeur de produits touristiques packagés

FORMATION

2022: Développeur Web Niveau 5 (Openclassrooms)

1997: BTS Tourisme (option Conception-Commercialisation)

1994-1995 : LCE Italien 1993 : Baccalauréat A2

CENTRE D'INTÉRÊT

Voyages, cinéma, musique